【裁判字號】    97,裁,105
【裁判日期】    970117
【裁判案由】    牌照稅
【裁判全文】
最  高  行  政  法  院  裁  定
                                     97年度裁字第00105號
抗  告  人  甲○○
上列抗告人因與相對人臺南市稅捐稽徵處間牌照稅事件，對於中
華民國96年3月27日高雄高等行政法院95年度訴字第917號裁定提
起抗告，本院裁定如下︰
    主  文
抗告駁回。
抗告訴訟費用由抗告人負擔。
    理  由
一、按抗告法院認抗告為不合法或無理由者，應為駁回抗告之裁
    定。復按「提起上訴，應以上訴狀表明左列各款事項，提出
    於原高等行政法院為之：…四、上訴理由。」「上訴狀內未
    表明上訴理由者，上訴人應於提起上訴後20日內提出理由書
    於原高等行政法院；未提出者，毋庸命其補正，由原高等行
    政法院以裁定駁回之。」分別為行政訴訟法第244條第1項第
    4款及第245條第1項所明定。
二、本件原裁定係以：本件上訴人於96年2月28日提起上訴，未
    於上訴狀內表明上訴理由，且迄未提出上訴理由書，已逾20
    日期間，揆諸行政訴訟法第245條第1項規定，其上訴顯難認
    為合法，應予駁回。原審乃認抗告人之上訴為不合法，駁回
    其上訴。
三、抗告意旨略謂：7536-CF車在交通主管機關以合法程序取得
    的身心障礙專用車輛，而在行車執照已變更為特製車輛及車
    輛動員令已取消，完全符合身心障礙車輛免徵牌照稅之條件
    。又財政部88年1月21日台財稅第881896591號函釋，以身心
    障礙本人有駕駛執照為由，不得以同一戶籍申請免徵牌照稅
    ，顯有違反身心障礙保護法第4條身心障礙者之人格及合法
    權益，應受尊重與保障，除能證明其無勝任能力者外，不得
    單獨以身心障礙為理由，拒絕其接受教育、應考、進用或予
    其他不公平之待遇等語。
四、本院查：本件抗告人因牌照稅事件，不服原審96年1月31日
    所為駁回其起訴之判決，於96年2月28日（原審法院收文日
    期）向原審法院提起上訴狀，惟未於狀內表明上訴理由，有
    其上訴狀附原審卷可稽，依首揭行政訴訟法第245條第1項規
    定，抗告人應於提起上訴後20日內（即計至96年3月20日止
    ）提出理由書於原審法院。惟抗告人逾期仍未補正上訴理由
    ，揆諸首揭規定，原審未命抗告人補正，逕以其上訴不合法
    ，裁定駁回，於法並無不合。抗告意旨求予廢棄原裁定，為
    無理由，應予駁回。
五、依行政訴訟法第104條、民事訴訟法第95條、第78條，裁定
    如主文。
中    華    民    國    97    年    1     月    17    日
                    最高行政法院第四庭
                        審判長法官  鍾  耀  光
                              法官  黃  本  仁
                              法官  王  德  麟
                              法官  黃  清  光
                              法官  吳  慧  娟
以  上  正  本  證  明  與  原  本  無  異
中    華    民    國    97    年    1     月    17    日
                              書記官  阮  思  瑩


司法院資訊處製作；財團法人民間司法改革基金會備份。
